臺灣高雄地方法院民事判決
111年度訴字第923號
原      告  臺灣銀行股份有限公司

法定代理人  許志文  
訴訟代理人  謝俊彥  
被      告  吳祈成即全美飲食店

上列當事人間請求清償借款事件，本院於民國111年10月18日言
詞辯論終結，判決如下：
　　主　　　文
被告應給付原告新臺幣參佰肆拾伍萬捌仟參佰壹拾伍元及如附表
所示之利息、違約金。
訴訟費用由被告負擔。
　　事實及理由
一、本件被告未於言詞辯論期日到場，核無民事訴訟法第386條
    各款所列情形，爰依原告之聲請，由其一造辯論而為判決。
二、原告主張：被告於民國109年6月17日、同年10月20日分別向
    原告申辦貸款共3筆，金額則為附表編號1所示之新臺幣（下
    同）200萬元、編號2所示之100萬元、編號3所示之150萬元
    ，兩造並簽立3份放款借據。雙方約定借款期間：附表編號1
    、2各為期3年（均自109年6月17日起至112年6月17日止）、
    附表編號3為期5年（自110年10月20日起至115年10月20日）
    ，附表編號1、2約定自撥款後，本金分36期，109年7月17日
    為第1期，嗣後每月平均攤還，利息按月繳付，並按附表編
    號1、2之「利息」欄位之利率計算；附表編號3約定自撥款
    後，本金分60期，110年11月20日為第1期，嗣後每月平均攤
    還，利息按月繳付，並按附表編號3之「利息」欄位之利率
    計算。倘被告未依期還本或付息時，除願就遲延還本部份，
    自遲延時起，按應繳款日之利率計付遲延利息外，並應另給
    付違約金，又自轉列催收款項之日起（本案各筆借款皆於11
    1年7月27日轉列催收款項），遲延利息之利率，改按轉列催
    收款項日之本金借款利率加年率1％固定計算，至於本金違約
    金及利息違約金，其逾期在6個月以內者，利率改按上開遲
    延利率10％，逾期6個月以上者，就超過6個月部份，改按上
    開遲延利率20％固定計算違約金。詎被告自111年3月20日起
    即均未繳息還本及利息，迄今仍積欠借款本金合計345萬8,3
    15元及詳如附表所示之利息、違約金未清償，經一再催討，
    均置之不理，依3份放款借據第11條第1款第㈠項約定，無須
    事先通知或催告，全部債務視為到期等語。爰依民法消費借
    貸法律關係提起本件訴訟，並聲明如主文第1項所示。
三、被告未於言詞辯論期日到場，亦未提出書狀作何聲明或陳述
    。　　
四、本院得心證之理由：
　㈠按稱消費借貸者，謂當事人一方移轉金錢或其他代替物之所
    有權於他方，而約定他方以種類、品質、數量相同之物返還
    之契約；消費借貸之借用人應於約定期限內，返還與借用物
    種類、品質、數量相同之物；又遲延之債務，以支付金錢為
    標的者，債權人得請求依法定利率計算之遲延利息，但約定
    利率較高者，仍從其約定利率；約定利率，超過週年百分之
    16者，超過部分之約定，無效；當事人得約定債務人於債務
    不履行時，應支付違約金，民法第474條第1項、第478條前
    段、第233條第1項、第205條、第250條第1項分別定有明文
    。
　㈡經查，原告主張之前揭事實，業據其提出與所述相符之放款
    借據3份、票信查詢、信保基金通知函、工商登記資料查詢
    、催繳通知函及催收查詢單（見本院卷第17至71頁）、臺灣
    銀行新臺幣存(放)款牌告利率表（見本院卷第73至75頁）為
    證，經本院核對無訛，應堪採信。而被告就原告主張之事實
    ，已於相當時期受合法通知未於言詞辯論期日到場爭執，亦
    未提出書狀作有利於己之聲明或陳述以供本院審酌，依民事
    訴訟法第280條第3項之規定，已生視為自認之效果，是原告
    之主張堪信為真實。從而，原告依消費借貸法律關係，請求
    被告給付如主文第1項所示之本金、利息及違約金，為有理
    由，應予准許。
五、本件事證已臻明確，原告其餘攻擊防禦方法及所提證據，經
    本院斟酌後，核與判決結果不生影響，爰不予逐一論駁。
據上論結，原告之訴為有理由，依民事訴訟法第385條第1項前段
、第78條，判決如主文。　　
中　　華　　民　　國　　111 　年　　10　　月　　25　　日
                  民事第五庭    審判長法　官　秦慧君
                                   
　　　　　　　　　　　　　　　　　    法　官　鄭靜筠
　　　　　　　　　　　　　　　　　      
　　　　　　　　　　　　　　　   　　 法　官　周玉珊
以上正本係照原本作成。
如對本判決上訴，須於判決送達後20日內向本院提出上訴狀。如
委任律師提起上訴者，應一併繳納上訴審裁判費。
中　　華　　民　　國　　111 　年　　10　　月　　25　　日
                                書記官　林秀敏
附表：
編號 借款額度 (新臺幣) 積欠本金 (新臺幣) 利息  違約金     計算期間 年利率 逾期6個月以內者 逾期超過6個月部分 1 2,000,000元 1,250,000元 自111年4月17日起至111年6月30日止，按右列利率計算。 1％ 自111年5月18日起至111年11月17日止，按左列利率10％計算。 自111年11月18日起至清償日止，按「利息欄之年利率」20％計算。    自111年7月1日起至111年7月26日止，按右列利率計算。 2.305％      自111年7月27日起至清償日止，按右列利率計算。 3.305％     138,884元 自111年5月17日起至111年6月30日止，按右列利率計算。 1％ 自111年6月18日起至111年12月17日止，按左列利率10％計算。 自111年12月18日起至清償日止，按「利息欄之年利率」20%計算。    自111年7月1日起至111年7月26日止，按右列利率計算。 2.305％      自111年7月27日起至清償日止，按右列利率計算。 3.305％   2 1,000,000元 555,547元 自111年3月17日起至111年6月25日止，按右列利率計算。 2.215％ 自111年4月18日起至111年10月17日止，按左列利率10％計算。 自111年10月18日起至清償日止，按「利息欄之年利率」20％計算。    自111年6月26日起至111年7月26日止，按右列利率計算。 2.59％      自111年7月27日起至清償日止，按右列利率計算。 3.59％     138,884元 自111年5月17日起至111年6月25日止，按右列利率計算。 2.215％ 自111年6月18日起至111年12月17日止，按左列利率10％計算。 自111年12月18日起至清償日止，按「利息欄之年利率」20%計算。    自111年6月26日起至111年7月26日止，按右列利率計算。 2.59％      自111年7月27日起至清償日止，按右列利率計算。 3.59％   3 1,500,000元 1,237,500元 自111年3月20日起至111年6月30日止，按右列利率計算。 1％ 自111年4月21日起至111年10月20日止，按左列利率10％計算。 自111年10月21日起至清償日止，按「利息欄之年利率」20％計算。     自111年7月1日起至111年7月26日止，按右列利率計算。 2.305％       自111年7月27日起至清償日止，按右列利率計算。 3.305％     137,500元 自111年3月20日起至111年6月30日止，按右列利率計算。 1％ 自111年3月20日起至111年9月19日止，按左列利率10％計算。 自111年9月20日起至清償日止，按「利息欄之年利率」20％計算。    自111年7月1日起至111年7月26日止，按右列利率計算。 2.305％       自111年7月27日起至清償日止，按右列利率計算。 3.305％   共計  3,458,315元